臺灣高等法院臺中分院刑事判決　　　　　96年度上易字第88號
上　訴　人　臺灣臺中地方法院檢察署檢察官
被　　　告　丁○○
　　　　　　　　　　（現於臺灣台中監獄另案執行中）
上列上訴人因被告加重竊盜案件，不服臺灣臺中地方法院95年度
易字第2319號，中華民國95年10月19日第一審判決（起訴案號：
臺灣臺中地方法院檢察署95年度偵字第13782、13750號），提起
上訴，本院判決如下：
    主  文
上訴駁回。
    事實及理由
一、本案經本院審理結果，認第一審判決認事用法及量刑均無不
    當，應予維持，除補充被告於本院「坦承竊盜犯行」為認定
    其有罪之證據、理由外，其餘並引用第一審判決書記載之事
    實、證據及理由（如附件）。
二、上訴人即臺灣臺中地方法院檢察署檢察官上訴雖稱：被告曾
    因竊盜案件，經法院判處有期徒刑八月確定，並與施用第一
    級毒品海洛因案件（判處有期徒刑八月確定）經裁定合併執
    行有期徒刑一年二月確定，甫於民國九十四年十二月十一日
    縮短刑期執行完畢，隨即於九十五年六月二十二日起夥同共
    同被告乙○○犯本件竊盜犯行，顯見其毫無悔意；且被告丁
    ○○連續於九十五年六月二十二日、二十三日竊取財物，被
    警查獲時，仍乘隙逃逸，到案後又拒未坦承犯行，虛構下手
    行竊時，有徵得附近某老婆婆同意之情節，企圖脫罪，使原
    審進行證人甲○○交互詰問之程序後，始真相大白，其徒耗
    司法資源，惡性非輕。雖其行竊地點為空屋而所竊得之財物
    價值不高，然審酌其前述惡性及年紀尚輕卻不思進取等因素
    ，實不宜輕判，原審僅量處有期徒刑八月，實屬過輕云云。
    按量刑輕重係屬事實審法院得依職權自由裁量之事項，苟已
    斟酌刑法第五十七條各款所列情狀而未逾越法定刑度，不得
    遽指為違法（最高法院七十二年度台上字第六六九六號、七
    十五年度台上字第七０三三號判例要旨參照）；且在同一犯
    罪事實與情節，如別無其他加重或減輕之原因，下級審量定
    之刑，亦無過重或失輕之不當情形，則上級審法院對下級審
    法院之職權行使，原則上應予尊重（最高法院八十五年度台
    上字第二四四六號裁判意旨參照）。原審審酌被告丁○○與
    共犯乙○○所竊之財物價值雖然不高，行竊之地點復為無人
    居住之空屋，惟犯後均未能坦承犯行，顯無任何悔意，被告
    丁○○之素行不佳（有其臺灣高等法院被告前案紀錄表在卷
    可按），及其犯罪之動機與目的等一切情狀，量處有期徒刑
    八月（公訴人雖對於被告丁○○具體求處有期徒刑一年，惟
    原審審酌本案行竊之地點為空屋及竊盜之財物價值輕微等情
    狀，認尚嫌過重）。已充分斟酌被告丁○○之素行（含前科
    資料），及本次行竊之地點為空屋、竊盜財物價值不高之犯
    罪情狀，其量刑堪稱妥適。檢察官上訴意旨以量刑過輕指摘
    原判決不當，自無理由，應予駁回。
三、據上論斷，應依刑事訴訟法第三百七十三條、第三百六十八
    條，判決如主文。
本案經檢察官丙○○到庭執行職務。
中　　華　　民　　國　　96　　年　　2 　　月　　27　　日
            刑事第八庭  審判長法　官　羅　得　村
                              法　官　張　靜　琪
                              法　官　陳　宏　卿
上列正本證明與原本無異。
不得上訴。
                              書記官　柯　孟　伶
中　　華　　民　　國　　96　　年　　2 　　月　　27　　日
